# 撤销股权装让协议

提问人：melin 时间：2020-11-18 08:05:06
请教陈版主一个问题@chenyiwei
背景信息：A与B同属X集团， 2019 年 6 月A与B签订协议，A向B转让其所持C公司的10%股权，C公司属银保监会监管企业，股权转让时尚未收到银保监会批准，但A、B公司依据股东会决议等资料进行了账务处理， 2020 年 6 月A、B签订补充协议，以银保监会未批准上述股权交易为由接触 2019 年 6 月的转股协议，同时约定 2019 年 6 月至 2020 年 6月C公司的损益由B公司享有。
我的想法如下，请陈老师帮忙看下我分析的是否正确：
1 、因 2019 年 6 月股权转让未获得监管部门批准，不满足股权转移的基本条件，当时不应进行账务处理。
2 、因第一次转股协议无效，也就无需考虑 2020 年 6 月的解除协议
3 、如果 2019 年 6 月的股权转让协议经过银保监会批准； 2019 年账务处理有合理依据，则 2020 年 6 月将转让协议撤销及对损益归属的约定是否视同不具有合理的商业实质呢？

回答人：chenyiwei
1 、你的理解 1 、 2 基本合理。
3 、因为信息有限，不能简单认为“2020年 6 月将转让协议撤销及对损益归属的约定是否视同不具有合理的商业实质”，还是要分析作出该安排的背后理由和商业逻辑。